【裁判字號】    98,交上易,684
【裁判日期】    981019
【裁判案由】    公共危險
【裁判全文】
臺灣高等法院臺南分院刑事判決       98年度交上易字第684號
上訴人即被告  甲○○
上列上訴人因公共危險案件，不服台灣嘉義地方法院98年度交易
字第144號中華民國98年8月31日第一審判決（起訴案號：臺灣嘉
義地方法院檢察署98年度偵字第5938號），提起上訴，本院判決
如下：
    主  文
上訴駁回。
    理  由
一、按不服地方法院之第一審判決而上訴者，應向管轄第二審之
    高等法院為之。提起上訴，應以上訴書狀提出於原審法院為
    之。上訴書狀應敘述具體理由。第二審法院認為上訴書狀未
    敘述理由者，應以判決駁回之。刑事訴訟法361條第1項、第
    2項、第350條及第367條前段分別定有明文。而所謂不服第
    一審判決之具體理由，必係依據卷內既有訴訟資料或提出新
    事證，指摘或表明第一審判決有何採證認事、用法或量刑等
    足以影響判決本旨之不當或違法，而構成應予撤銷之具體事
    由，始克當之（例如：依憑證據法則具體指出所採證據何以
    不具證據能力，或依憑卷證資料，明確指出所為證據證明力
    之判斷如何違背經驗、論理法則）；倘僅泛言原判決認定事
    實錯誤、違背法令、量刑失之過重或輕縱，而未依上揭意旨
    指出具體事由，或形式上雖已指出具體事由，然該事由縱使
    屬實，亦不足以認為原判決有何不當或違法者（例如：對不
    具有調查必要性之證據，法院未依聲請調查亦未說明理由，
    或援用證據不當，但除去該證據仍應為同一事實之認定），
    皆難謂係具體理由，俾與第二審上訴制度旨在請求第二審法
    院撤銷、變更第一審不當或違法之判決，以實現個案救濟之
    立法目的相契合，並節制濫行上訴（最高法院97年度台上字
    第892號刑事判決意旨參照）。
二、上訴意旨略稱：上訴人即被告家中有二名子女及父母需撫養
    ，且二名子女尚在就學，母親罹患肝癌，均須被告照顧，被
    告對所犯已知錯誤云云。爰提起上訴，請求給予自新機會，
    從輕量刑云云。
三、按量刑之輕重，係屬事實審法院得依職權自由裁量之事項，
    苟以被告之責任為基礎，復已斟酌刑法第57條各款所列情狀
    而為刑之量定，復未逾越法定刑度，不容任意指為違法（最
    高法院96年台上字第7018號判決意旨參照）。經查，被告對
    於本件犯罪事實，迭據其於警詢、偵訊與原審審理時自白在
    卷，復敘明被告前因酒後駕車之公共危險案件，經法院判決
    處有期徒刑6月，並於98年2月10日易科罰金執行完畢。其受
    有期徒刑執行完畢後5年以內故意再犯本件有期徒刑以上之
    罪，為累犯，應加重其刑。並審酌被告多次酒後駕車之公共
    危險犯行，仍不知悔改，於不能正常操控車輛而達不能安全
    駕駛之程度時，仍駕車上路，無視於公眾安全，罔顧自身及
    他人之生命、身體、健康、財產安全，惡性非輕，未因前所
    受刑罰而有所悔悟，嚴重漠視法令規定，及被告坦承犯行之
    犯後態度良好，現有正當工作，二名子女已成年，半工半讀
    ，若被告入監服刑對其家庭有不利影響，然經幾番斟酌，認
    定被告屢次酒後駕車明顯無自制力，其刑罰感受能力甚低，
    涉犯公共危險次數所代表之惡性，已超過一般國民期待法院
    給予被告寬典令被告改過之合理限度，若仍量處被告有期徒
    刑6月以下，以得易科罰金之刑之方式執行，已無法收矯治
    之效，非處以適當之刑罰，無以達刑罰教化社會、感化被告
    之地步，實有必要對被告量處以7月以上之有期徒刑，使其
    能深刻感知其行為之不當，以預防其未來之再犯可能等一切
    情狀，量處有期徒刑7月。核原判決認事用法，均無不當，
    量刑亦屬妥適，從形式上審查，並無違背法令之情形。被告
    上訴意旨顯未依據卷內既有訴訟資料或提出新事證，指摘或
    表明第一審判決有何採證認事、用法或量刑等足以影響判決
    本旨之不當或違法，而構成應予撤銷之具體事由，揆諸上開
    法條規定及最高法院判決意旨，難認其上訴合法，應予駁回
    ，並不經言詞辯論為之。
四、依刑事訴訟法第367條前段、第372條，判決如主文。
中    華    民    國    98    年    10    月    19    日
                  刑事第六庭  審判長法  官  董武全
                                    法  官  賴純慧
                                    法  官  林英志
以上正本證明與原本無異。
不得上訴。
                                    書記官  魏安里
中    華    民    國    98    年    10    月    19    日


司法院資訊處製作；財團法人民間司法改革基金會備份。
